【裁判字號】    88,簡上,250
【裁判日期】    890131
【裁判案由】    公共危險
【裁判全文】
臺灣臺北地方法院刑事判決              八十八年度簡上字第二五號
    上  訴  人
    即  被  告    乙○○
右列上訴人因公共危險案件，不服本院台北簡易庭八十八年度北簡字第二一五一號中
華民國八十八年九月二十九日第一審判決（聲請簡易處刑判決案號：台灣台北地方法
院檢察署八十八年度偵字第一九○五五號），提起上訴，本院依通常程序審理為第一
審判決，判決如左：
    主      文
原判決撤銷。
乙○○無罪。
    理      由
一、公訴意旨略以：被告乙○○於八十八年七月十五日九時五十分許，駕駛車號ＥＪ
    –九○五一號自用小客車，行經台北市○○路○段與秀明路口時，欲行右轉，竟
    疏未注意右側有無車輛，而擦撞丙○○所駕駛之車號ＡＦＣ–八七七號機車，致
    使丙○○之機車倒地，丙○○因受有左手臂三ｘ二公分紅腫、左上臂四ｘ三公分
    紅腫（過失傷害部分經撤回告訴，另經公訴人為不起訴處分）。詎被告乙○○竟
    不顧丙○○之安危，即駕車逃逸，嗣因丙○○記下車號報警查獲。因認被告乙○
    ○涉犯有刑法第一百八十五條之四之公共危險罪嫌。
二、訊據被告乙○○堅決否認有右開犯行，辯稱：伊駕車行經台北市○○路○段、秀
    明路口違規右轉時，伊不知有擦撞丙○○，且丙○○所駕駛之機車並未倒地，雖
    於木柵郵局門口，丙○○有攔下其所駕駛之自用小客車，但因丙○○態度不佳，
    為免旁生枝節，因此伊才繼續駕車離去，丙○○左手之傷如何來，伊並不清楚等
    語。按刑法第一百八十五條之四公共危險罪，其構成要件為「駕駛動力交通工具
    肇事，致人死傷而逃逸」，故行為人除於客觀上須駕駛動力交通工具肇事，致人
    死傷而逃逸，於主觀上須知悉其肇事始足當之。公訴人認被告涉犯有上開犯行，
    無非以告訴人於警訊、偵查中之供述及所提出之診斷證明書為依據。經查，告訴
    人左手臂、左上臂受有紅腫傷害，固有診斷證明書在卷為憑，但告訴人於警訊中
    僅指訴稱：「我遭自小客擦撞二次後，致左手手臂有多處擦挫傷」，並未明確指
    明於第幾次或於何處遭此傷害，經本院依此詰之告訴人，告訴人供稱：「在三叉
    路口，他沒有打方向燈右轉．．．．，右照鏡擦到我機車後照鏡，機車未倒，也
    沒有擦撞到我手，手是第二次才受傷」、「我追到郵局附近，我抓住他車門說為
    何撞到人還走掉，我的口氣也不好，他大概害怕，加足馬力就走了，我的車倒地
    手拉傷」、「我在直行秀明路，被告違規右轉，他車子的右照後鏡擦到我左邊的
    車把，擦撞到我左邊的小腳，沒有受傷，他應知道，但沒有停下」、「（問：是
    否在行進中踹他車門）沒有，因為木柵的路很小，他開的很快，剛好有一公車擋
    住，我想開車門，打不開，並沒有踹車門。那時公車起步，被告往前開，我拉著
    車門，所以造成拉傷，而且摔倒，我們沒有說話，這次引起左手臂的受傷」等語
    ，有本院各次訊問、審理筆錄在卷可稽，上開供述核與證人即被告同車之友人甲
    ○○於本院審理中結證之情節大致相符（見本院八十八年十二月三十一日訊問筆
    錄），可知被告所駕駛之自用小客車於木柵路二段、秀明路口肇事擦撞告訴人所
    駕駛之機車時，告訴人並未倒地，且未受傷，自無公訴人指摘肇事致人死傷而逃
    逸之情，告訴人左手手臂所以受傷乃因不甘遭受擦撞，被告未停車處理，乃追逐
    被告所駕駛之自用小客車至約一百餘公尺遠之木柵郵局附近，欲找被告理論時，
    於行進中手拉車門致拉傷並倒地所致。證人甲○○更證稱：「他（告訴人）在行
    進間拉我車門，我們停下來時，．．．．乙○○有向他道歉，他（被告）說不知
    道擦撞到他」等語，被告供稱不知有擦撞告訴人乙節，亦非無據。綜上所述，被
    告所辯應屬可信。被告駕車擦撞告訴人時，於客觀上告訴人既未受傷，被告於主
    觀上亦不知駕車肇事，顯與刑法第一百八十五條之四之公共危險罪構成要件不相
    符合，尚難依告訴人不明確之警訊、偵查中指訴率論被告以公共危險罪名。此外
    ，復查無其他積極證據足資認定被告有公訴人起訴之犯行，原審判決遽依公訴人
    之起訴，對被告論罪科刑，即有未當，被告上訴意旨指摘此，為有理由，應由本
    院撤銷改判，逕依通常程序為第一審諭知無罪之判決。
據上論斷，應依刑事訴訟法第四百五十五條之一第三項、第三百六十九條第一項前段
、第三百六十四條、第三百零一條第一項，判決如主文。
本案經檢察官柯宜汾到庭執行職務
中    華    民    國      八十九      年       一      月     三十一    日
                                      臺灣臺北地方法院刑事第四庭
                                          審判長  法  官  段景榕
                                                  法  官  張江澤
                                                  法  官  侯水深
右正本證明與原本無異。
被告不得上訴
檢察官得上訴
                                                  書記官  陳彥蕖
中    華    民    國      八十九      年       二      月       一      日


司法院資訊處製作；財團法人民間司法改革基金會備份。
